臺灣臺北地方法院新店簡易庭民事判決
111年度店簡字第711號
原      告  高月熟  
被      告  姜○○    住桃園市○○區○○路○段000巷00弄                          000號
法定代理人  姜霞      住桃園市○○區○○○街00號0樓                             (現應受送達處所不明)
上列被告因詐欺等案件（110年度審訴字第2069號)，經原告提起
刑事附帶民事訴訟請求損害賠償（本院111年度審附民字第156號
)，經本院刑事庭裁定移送前，於民國111年8月18日言詞辯論終
結，判決如下：
    主      文
被告應給付原告新臺幣壹拾伍萬元，及自民國一百一十一年一月
六日起至清償日止，按週年利率百分之五計算之利息。
原告其餘之訴駁回。
本判決原告勝訴部分得假執行。但被告如以新臺幣壹拾伍萬元為
原告預供擔保後，得免為假執行。
原告其餘假執行之聲請駁回。
    事實及理由
壹、程序事項
一、按原告於判決確定前，得撤回訴之全部或一部。民事訴訟法
    第262條第1項前段定有明文。查原告原起訴姜○○、簡○○、呂
    ○○為被告，然與後二人達成和解，已具狀撤回簡○○、呂○○之
    起訴，有原告提出之撤回起訴狀可參（見本院卷第59頁），
    本院無庸對簡○○、呂○○判決。
二、按因侵權行為涉訟者，得由行為地之法院管轄，民事訴訟法
    第15條第1項定有明文。查本件侵權行為地為本院轄區內之
    臺北市文山區（見本院卷第10頁），原告係依侵權行為法律
    關係為請求，本院自有管轄權。
三、被告經合法通知，未於言詞辯論期日到場，核無民事訴訟法
    第386條所列各款情事，爰依原告之聲請，准由其一造辯論
    而為判決。　
貳、實體事項
一、原告主張：伊於民國110年9月1日上午10時許，遭詐欺集團
    內不詳成員冒用臺北市中正區戶政事務所人員、臺北市政府
    警察局中正第一分局警官等向伊佯稱：身分遭冒用申辦信用
    貸款，涉及洗錢需配合調查，需將銀行帳戶內款項提領出來
    以作清查等語，使伊陷於錯誤依指示至銀行提領現金新臺幣
    (下同)45萬元後返家，嗣詐欺集團成員姜○○指示簡凱雋、呂
    祥宇於同日12時30分許至伊住處取款，並於得手後搭乘計程
    車前往位於桃園市中壢區後寮二路住處分配贓款等語，並聲
    明：㈠被告應給付原告45萬元，並自起訴狀繕本送達之翌日
    起至清償日止，按週年利率百分之五計算利息。㈡請准供擔
    保宣告假執行（見本院審附民卷第5頁）。
二、被告經合法通知，未於言詞辯論期日到場，亦未提出書狀為
    任何聲明或陳述。
三、法院之判斷：
　㈠按因故意或過失不法侵害他人之權利者，負損害賠償責任。
    故意以背於善良風俗之方法，加損害於他人者，亦同；數人
    共同不法侵害他人之權利者，連帶負損害賠償責任。不能知
    其中孰為加害人者，亦同；造意人及幫助人，視為共同行為
    人，民法第184條第1項及第185條分別定有明文。查被告前
    揭犯行，經本院刑事庭110年度審訴字第2069號刑事判決就
    被告犯三人以上共同詐欺取財罪，處有期徒刑壹年肆月，有
    前揭刑事判決在卷可按（見本院卷第9至14頁）。復被告已
    於相當時期受合法之通知，未於言詞辯論期日到場爭執，亦
    未提出書狀作何聲明或陳述，依民事訴訟法第436條第2項、
    第280條第3項前段、第1項前段規定，視同自認，堪認原告
    主張為真實。被告、簡○○、呂○○與不詳詐欺集團成員共同詐
    欺原告，致其受45萬元財產上損害，屬共同不法侵害原告權
    利，原告請求被告賠償受詐騙金額45萬元，洵屬有據。
　㈡按連帶債務人中一人為清償、代物清償、提存、抵銷或混同
    而債務消滅者，他債務人亦同免其責任；債權人向連帶債務
    人中之一人免除債務而無消滅全部償務之意思表示者，除該
    債務人應分擔之部分外，他債務人仍不免其責任，民法第27
    4條、第276條第1項分別定有明文，依此規定，債務人應分
    擔部分之免除，仍可發生絕對之效力，亦即債權人與連帶債
    務人中之一人成立和解，如無消滅其他債務人連帶賠償債務
    之意思，而其同意債務人賠償金額如超過依法應分擔額（同
    法第280條）者，債權人就該連帶債務人應分擔之部分，並
    無作何免除，對他債務人而言，固僅生相對之效力，但其同
    意賠償金額如低於依法應分擔額時，該差額部分，即因債權
    人對其應分擔部分之免除而發生絕對效力（最高法院109年
    度臺上字第1069號、100年度臺上字第91號判決意旨參照）
    。查被告與簡○○、呂○○共同詐欺原告等情，有前揭刑事判決
    在卷可按，則被告姜○○、簡○○與呂○○已構成共同侵權行為，
    應對原告負連帶損害賠償責任，是被告、簡○○與呂○○間內部
    應分擔額各為15萬元（45萬元÷3＝15萬元），另原告與簡○○
    、呂○○分別以13萬元達成和解並經其等清償完畢等情，有和
    解協議書、匯款申請書回條、刑事案件和解書在卷可按（見
    本院卷第39至41、45至47頁），故原告僅免除簡○○、呂○○依
    法應分擔部分，但無消滅全部債務之意思表示，抑或免除其
    餘連帶債務人應負責任，此由原告仍對被告繼續進行訴訟請
    求賠償即明，揆諸上開說明，被告於簡○○、呂○○應分擔之30
    萬元（15萬元×2＝30萬元）損害賠償金額範圍內同免責任，
    原告仍得請求被告賠償15萬元（45萬元－30萬元＝15萬元）。
　㈢按遲延之債務，以支付金錢為標的者，債權人得請求依法定
    利率計算之遲延利息；應付利息之債務，其利率未經約定，
    亦無法律可據者，週年利率為百分之五；給付無確定期限者
    ，債務人於債權人得請求時，經其催告而未為給付，自受催
    告時起，負遲延責任。其經債權人起訴而送達訴狀，或依督
    促程序送達支付命令，或為其他相類之行為者，與催告有同
    一之效力，民法第233條第1項、第203條、第229條第2項分
    別定有明文。查原告對被告之侵權行為損害賠償債權，核屬
    無確定期限之給付，既經原告提起訴訟且於111年1月5日合
    法通知被告本人（見本院審附民卷第15至17頁），被告迄未
    給付，應負遲延責任，原告請求通知被告之翌日即111年1月
    6日起至清償日止，按週年利率5％計算之利息，核無不合，
    應予准許。　
四、綜上所述，原告依侵權行為之法律關係，請求被告給付15萬
    元及自111年1月6日起至清償日止，按週年利率5％計算之利
    息，為有理由，應予准許，逾此範圍部分，為無理由，應予
    駁回。其假執行之聲請，因駁回而失所附麗，併予駁回。
五、本件事證已臻明確，兩造其餘攻擊防禦方法，於本判決結果
    不生影響，爰不一一論述，併此敘明。
六、本件原告勝訴部分，係就民事訴訟法第427條第1項訴訟適用
    簡易程序所為被告敗訴之判決，依同法第389條第1項第3款
    規定，應依職權宣告假執行，並依同法第436條第2項適用第
    392條第2項規定，依職權宣告被告如預供擔保，得免為假執
    行。
七、本件係刑事附帶民事訴訟，由刑事合議庭裁定移送民事庭之
    事件，依刑事訴訟法第504條第2項規定，免納裁判費，另綜
    觀卷內資料，兩造復無其他訴訟費用之支出，爰無庸宣告兩
    造各應負擔訴訟費用之金額，併此敘明。
中　　華　　民　　國　　111 　年　　9 　　月　  30　　日
                   臺灣臺北地方法院新店簡易庭
                         法  官　鄧德倩 
上列正本證明與原本無異。
如不服本判決，應於判決送達後20日內向本庭提出上訴狀（須按
他造當事人之人數附繕本）；如委任律師提起上訴者，應一併繳
納上訴審裁判費。
中　　華　　民　　國　　111 　年　　9 　　月　　30　　日
                         書記官  張嘉崴